【裁判字號】    95,小上,9
【裁判日期】    950425
【裁判案由】    損害賠償
【裁判全文】
臺灣新竹地方法院民事裁定               95年度小上字第9號
上  訴  人  甲○○
被上訴  人  乙○○
上當事人間損害賠償事件，上訴人對於中華民國95年3月3日本院
簡易庭95年度竹小字第77號小額訴訟事件第一審判決提起上訴，
本院裁定如左：
    主      文
上訴駁回。
第二審訴訟費用新臺幣壹仟伍佰元由上訴人負擔。
    理      由
一、按對於小額程序之第一審裁判，得上訴或抗告於管轄之地方
    法院，其審判以合議行之。對於前項第一審裁判之上訴或抗
    告，非以其違背法令為理由，不得為之。又上訴狀內應記載
    上訴理由，表明下列各款事項：一、原判決所違背之法令及
    具體內容。二、依訴訟資料可認為原判決有違背法令之具體
    事實。民事訴訟法第436之24及第436條之25 分別定有明文。
    又依同法第46 8條規定，判決不適用法規或適用不當者，為
    違背法令；而判決有同法第469 條第1款至第5款情形之一者
    ，為當然違背法令，此在對小額訴訟事件第一審判決提起上
    訴時亦準用之，此觀民事訴訟法第436之32 規定自明。是當
    事人就小額訴訟事件第一審判決提起上訴，如依民事訴訟法
    第468 條規定，以原審判決有不適用法規或適用法規不當為
    理由時，其上訴狀或理由書應有具體之指摘，並揭示該法規
    之條項或其內容；若係成文法以外之法則，應揭示該法則之
    旨趣；倘為司法院解釋或判例，則應揭示該判解之字號或其
    內容。如依民事訴訟法第469條所列第1款至第5 款情形為理
    由時，其上訴狀或理由書，應揭示合於該條款之事實。上訴
    狀或理由書如未依此項方法表明，或其所表明者，顯與上開
    法條規定之情形不相合時，即難認為已對原審判決之違背法
    令有具體之指摘，其上訴自難認為合法。
二、本件上訴意旨略以：上訴人於原審中已提出有破損之外套1
    件供鈞院審酌，且審理中被上訴人亦坦認上訴人所持有之手
    機螢幕有破裂等情，顯見上訴人確因本件車禍受有傷害及損
    害，是上訴人既受有傷害，當無法工作，且必須接受治療，
    而此部分支出理應由被上訴人負擔，原審未查，未將上訴人
    所提出之證據審酌，實有判決理由與主文矛盾之處。為此，
    爰請求廢棄原判決等語。
三、經查，原審判決係於95年3月8日送達予上訴人，而上訴人亦
    於法定期間內即同年3月9日提起本件上訴，惟其前開上訴狀
    所載內容，係指摘第一審判決未斟酌上訴人提出以為證據之
    破損外套1 件，且就被上訴人自承上訴人受有損害部分未予
    認定云云，核係對原審取捨證據、認定事實之職權行使為指
    摘，並未對原審判決有如何違背法令之處為具體之表明，揆
    諸首揭法條意旨，上訴人提起本件上訴，自難認屬合法。
四、結論：依民事訴訟法第436條之32第2項、第444條第1項、第
    95條、第78條、第436條之19第1項，裁定如主文。
中    華     民     國     95    年    4    月   25   日
                      民事第二庭審判長法   官  楊明箴
                                      法   官  黃美盈
                                      法   官  彭淑苑
右為正本係照原本作成。
本裁定不得抗告。
                                       書記官 張永榮
中    華     民     國     95    年    4    月   25   日


司法院資訊處製作；財團法人民間司法改革基金會備份。
